【裁判字號】    99,司家聲,118
【裁判日期】    990323
【裁判案由】    確定訴訟費用
【裁判全文】
臺灣高雄地方法院民事裁定           99年度司家聲字第118號
聲  請  人  甲○○
相  對  人  林燕欽
上列當事人間請求離婚事件，聲請人聲請確定訴訟費用額，本院
裁定如下：
    主  文
相對人應給付聲請人之訴訟費用額確定為新臺幣仟元，及自本
裁定送達翌日起至清償日止，按週年利率百分之五計算之利息。
    理  由
一、按法院未於訴訟費用之裁判確定其費用額者，第一審受訴法
    院於該裁判有執行力後，應依聲請以裁定確定之。依第一項
    確定之訴訟費用額，應於裁定送達之翌日起，加給按法定利
    率計算之利息。民事訴訟法第91條第1 項、第3 項定有明文
    。
二、經查：兩造間請求離婚事件，經本院於民國93年10月29日以
    93年度婚字第1180號民事判決原告即聲請人全部勝訴，諭知
    訴訟費用由被告即相對人負擔，該判決並於94年3 月29日確
    定。
三、經本院調卷審查後，聲請人支出之訴訟費用為第一審裁判費
    新臺幣（下同）3,000 元，由聲請人預繳，有本院自行收納
    款項統一收據1 紙在卷足據，揆諸前揭規定，聲請人得向相
    對人請求負擔之訴訟費用額為3,000 元及其法定遲延利息，
    爰裁定如主文所示。
四、聲請人雖另以依民事訴訟法第77條之23、第77條之24規定，
    認證人日旅費1,000 元、登載公報新聞紙費1,200 元、聲請
    人到場之費用1,500 元及訴訟文書之影印費800 元均為訴訟
    費用；惟：
  (一)按法院辦理民事事件證人鑑定人日費旅費及鑑定費支給標準
    第8 條第1 項規定：「證人、鑑定人請求日費、旅費應於訊
    問、鑑定完畢時或完畢後10日內以言詞或書狀提出，以言詞
    為請求者，應由書記官記明於筆錄。」，查證人黃坤煌雖於
    93年9 月8 日言詞辯程序到庭作證，但未於訊問完畢時或完
    畢後10日內以言詞或書狀請求日費、旅費，故聲請人所列證
    人日旅費1,000 元部份應予剔除。
  (二)次按民事訴訟法第77條之23第2 項規定：「運送費、登載公
    報新聞紙費及法院核定之鑑定人報酬，依實支數計算。」，
    故聲請人未提供證據證明登載公報新聞紙費之實支數為1,20
    0 元，亦應予剔除。
  (三)再按當事人、法定代理人或其他依法令代當事人為訴訟行為
    之人，經法院命其於期日到場或依當事人訊問程序陳述者，
    其到場之費用為訴訟費用之一部；前項費用額之計算，準用
    證人日費、旅費之規定，民事訴訟法第77條之24固設有規定
    ，惟上開規定，乃指法院依民事訴訟法第203 條第1 款、第
    269 條第1 款、第378 條之規定命當事人或法定代理人本人
    到場，或依同法第367 條之1 規定訊問當事人，當事人或法
    定代理人本人不從命令則發生同法第576 條第1 項之效力者
    ，當事人或法定代理人本人之到場始有依同法第77條之24規
    定計算為訴訟費用之適用，查聲請人於本院行言詞辯論程序
    時到場，均非屬法院依民事訴訟法第203 條第1 款、第269
    條第1 款、第378 條之規定命當事人或法定代理人本人到場
    ，或依同法第367 條之1 規定訊問當事人之情形，不符同法
    第77條之24規定，尚無從認列訴訟費用。
  (四)末按民事訴訟法第77條之23第1 項規定：「訴訟文書之影印
    費、攝影費、抄錄費、翻譯費，證人、鑑定人之日費、旅費
    及其他進行訴訟之必要費用，其項目及標準由司法院定之。
    」所謂之訴訟費用之影印費，係指當事人就卷內相關訴訟文
    書有必要影印之情形，應解為並不包括當事人就所提出之相
    關書狀應自行影印交付他造、或當事人任意自行影印資料等
    在內，卷內並無屬必要訴訟文書而為聲請人未持有需為影印
    ，聲請人主張訴訟文書之影印費800 元應列為訴訟費用予以
    核計，亦無理由。
五、依民事訴訟法第91條，裁定如主文。
六、如不服本裁定，應於裁定送達後10日內，以書狀向本院司法
    事務官提出異議。
中    華    民    國    99    年    3     月    23    日
                  家事法庭  司法事務官  林于莙

司法院資訊處製作；財團法人民間司法改革基金會備份。
